ACORDAO-COMPLETO-2489030

ACÓRDÃO DE RELAÇÃO

ACÓRDÃO DE RELAÇÃO 102/2022 ATA 2/2022 - PLENÁRIO

Acórdão 102/2022-TCU-Plenário
VISTOS, relacionados e discutidos estes autos em que, nessa fase, trata de Recurso de Revisão em Tomada de Contas Especial, interposto por O Mercadão Comércio e Prestação de Serviços Eireli contra o Acórdão 3696/2015-TCU-Segunda Câmara - (Peça 94) , alterado, de ofício, e retificado, por inexatidão material, pelo Acórdão 4498/2016-TCU-Primeira Câmara (peça 135) (Relator: Ministro Vital do Rêgo) , proferidos na Sessão Ordinária da Segunda Câmara de 14/07/2015 e na Sessão Ordinária da Segunda Câmara de 12/4/2016 nos seguintes termos:
"VISTOS, relatados e discutidos estes autos de tomada de contas especial instaurada por força do Acórdão 8885/2012-TCU-Segunda Câmara, que julgou procedente representação acerca de irregularidades ocorridas na condução dos Pregões Eletrônicos 421/2007 e 545/2008, realizados pelo Governo do Estado de Sergipe, tendo como objeto a aquisição de produtos para o Programa Naciona l de Alimentação Escolar (Pnae) ;
ACORDAM os ministros do Tribunal de Contas da União, reunidos em sessão da 2ª Câmara, diante das razões expostas pelo relator, em:
9.1. acolher as razões de justificativa de Raimundo Penalva do Nascimento e de Márcio Zylberman;
9.2. acolher parcialmente as alegações de defesa de Jorge Alberto Teles Prado; 
9.3. rejeitar as alegações de defesa das empresas Verdural Distribuidora de Verduras e Frutas Ltda., Wendson Antônio Tavares Mendes - ME, R&S Comércio de Alimentos Ltda., Suprimax Comercial Ltda. - ME, O Mercadão Comércio e Prestação de Serviços Ltda. e Pró-Alimentos Comercial Ltda. - ME;
9.4. julgar regulares as contas de Raimundo Penalva do Nascimento e de Márcio Zylberman com fundamento nos arts. 1º, inciso I, 16, inciso II, 18 e 23, da Lei 8.443/1992, dando-lhes quitação; 
9.5. excluir da relação processual a empresa Dianju Distribuidora Atacadista Ltda. - EPP; 
9.6. julgar irregulares as contas de Jorge Alberto Teles Prado, com fundamento nos arts. 1º, inciso I, 16, inciso III, alíneas "b" e "c", e 19, caput, da Lei 8.443/1992; 
9.7. condená-lo, solidariamente com as empresas fornecedoras incluídas nas tabelas a seguir, ao recolhimento das importâncias abaixo especificadas ao Fundo Nacional de Desenvolvimento da Educação, acrescidas de encargos legais a partir das datas mencionadas até a data do pagamento: 
9.7.1. Jorge Alberto Teles Prado e Verdural Distribuidora de Verduras e Frutas Ltda.:

9.7.2. Jorge Alberto Teles Prado e Wendson Antônio Tavares Mendes - ME:

9.7.3. Jorge Alberto Teles Prado e R&S Comércio de Alimentos Ltda.:

9.7.4. Jorge Alberto Teles Prado e Suprimax Comercial Ltda. - ME:

9.7.5. Jorge Alberto Teles Prado e O Mercadão Comércio e Prestação de Serviços Ltda.:

9.7.6. Jorge Alberto Teles Prado e Pró-Alimentos Comercial Ltda. - ME:

9.8. julgar irregulares as contas das empresas Pró-Alimentos Comercial Ltda. - ME, O Mercadão Comércio e Prestação de Serviços Ltda., Verdural Distribuidora de Verduras e Frutas Ltda. e Wendson Antônio Tavares Mendes - ME, com fundamento nos arts. 1º, inciso I, 16, inciso III, alínea "c", e 19, caput, da Lei 8.443/1992; 
9.9. condená-las ao recolhimento das importâncias abaixo especificadas ao Fundo Nacional de Desenvolvimento da Educação, acrescidas de encargos legais a partir das datas mencionadas até a data do pagamento:
9.9.1. Pró-Alimentos Comercial Ltda. - ME:

9.9.2. O Mercadão Comércio e Prestação de Serviços Ltda.:

9.9.3. Verdural Distribuidora de Verduras e Frutas Ltda.:

9.9.4. Wendson Antônio Tavares Mendes - ME:

9.10. aplicar aos responsáveis as seguintes multas, fundadas no art. 57 da Lei 8.443/1992: 
9.10.1. Jorge Alberto Teles Prado, no valor de R$ 60.000,00 (sessenta mil reais) ; 
9.10.2. Verdural Distribuidora de Verduras e Frutas Ltda., no valor de R$ 17.000,00 (dezessete mil reais) ; 
9.10.3. Wendson Antônio Tavares Mendes - ME, no valor de R$ 3.500,00 (três mil e quinhentos reais) ; 
9.10.4. R&S Comércio de Alimentos Ltda., no valor de R$ 28.000,00 (vinte e oito mil reais) ; 
9.10.5. Suprimax Comercial Ltda. - ME, no valor de R$ 12.000,00 (doze mil reais) ; 
9.10.6. O Mercadão Comércio e Prestação de Serviços Ltda., no valor de R$ 10.000,00 (dez mil reais) ; 
9.10.7. Pró-Alimentos Comercial Ltda. - ME, no valor de R$ 12.000,00 (doze mil reais) ; 
9.11. aplicar ao responsável Jorge Alberto Teles Prado multa do art. 58, inciso II, da Lei 8.443/1992, no valor de R$ 5.000,00 (cinco mil reais) ; 
9.12. fixar prazo de quinze dias, a contar da notificação, para comprovação, perante o Tribunal, do recolhimento das dívidas acima imputadas, com fundamento no art. 23, inciso III, da Lei 8.443/1992; 
9.13. autorizar a cobrança judicial das dívidas, caso não atendida a notificação, na forma do art. 28, inciso II, da Lei 8443/1992; 
9.14. autorizar, com fundamento no art. 26 da Lei 8443/1992 c/c art. 217 do Regimento Interno, o pagamento das dívidas em até trinta e seis parcelas mensais consecutivas, caso venha a ser solicitado pelos responsáveis antes do envio do processo para cobrança judicial;"
[Acórdão 3696/2015-TCU-Segunda Câmara - (Peça 94) ]
E
"VISTOS, relatados e discutidos estes autos de tomada de contas especial, instaurada por força do Acórdão 8885/2012-TCU-Segunda Câmara, acerca de irregularidades ocorridas na condução dos Pregões Eletrônicos 421/2007 e 545/2008, realizados pelo Governo do Estado de Sergipe; 
ACORDAM os Ministros do Tribunal de Contas da União, reunidos em sessão da 2ª Câmara, diante das razões expostas pelo relator, em: 
9.1. declarar, de ofício, a nulidade da citação constante do Ofício 31/2013-TCU-Secex/SE (peça 25) , tornando insubsistente, em relação à empresa Suprimax Comercial Ltda. - ME, o subitem 9.7.4 do Acórdão 3696/2015-TCU-Segunda Câmara, com fundamento no disposto nos arts. 174 e 175, ambos do Regimento Interno/TCU; 
9.2. retificar, com fundamento no art. 143, inciso V, alínea "d", do Regimento Interno do TCU, c/c Enunciado 145 da Súmula do TCU, por erro material, o item 9.3 do Acórdão 3696/2015-TCU-Segunda Câmara, para suprimir a menção à empresa Verdural Distribuidora de Verduras e Frutas Ltda., revel no processo; 
9.3. restituir os autos à Secretaria de Controle Externo no Estado de Sergipe para que renove a citação da empresa Suprimax Comercial Ltda. - ME, bem como elabore nova proposta de mérito quanto às questões envolvendo o correspondente débito; 
9.3. determinar à Secretaria de Recursos que somente examine o recurso interposto por Jorge Alberto Teles Prado após o exame pelo colegiado da responsabilidade nos autos da empresa Suprimax Comercial Ltda. - ME."
				[Acórdão 4498/2016-TCU-Primeira Câmara (peça 135) ]
Considerando que o art. 288 do RI/TCU, dispõe sobre o Recurso de Revisão.
Considerando que além de intempestivo, não são apresentados fatos novos que possam suplantar a intempestividade do recurso;
Considerando os pareceres da Secretaria de Recursos (peças 428 e 429) e do Ministério Público junto a este Tribunal (peça 437) ;
ACORDAM os Ministros do Tribunal de Contas da União, por unanimidade, com fundamento nos artigos 32 e 35 da Lei 8.443, de 1992, c/c o artigo 288 do RI/TCU; em:
a) não conhecer do recurso de revisão interposto por O Mercadão Comércio e Prestação de Serviços Eireli contra o Acórdão 3696/2015-TCU-Segunda Câmara - (Peça 94) , alterado, de ofício, e retificado, por inexatidão material, pelo Acórdão 4498/2016-TCU-Primeira Câmara (peça 135) (Relator: Ministro Vital do Rêgo) , por não atender aos requisitos específicos de admissibilidade, nos termos do artigo 35 da Lei 8.443/92, c/c artigo 288 do RI/TCU
b) dar ciência deste Acórdão ao recorrente.
c) informar aos interessados que o presente Acórdão pode ser acessado por meio do endereço eletrônico www.tcu.gov.br/acordaos.
1. Processo TC-Processo 045.601/2012-7 (TOMADA DE CONTAS ESPECIAL) 
	1.1. Apensos: Processo 018.071/2010-4 (REPRESENTAÇÃO) 
	1.2. Responsáveis: Jorge Alberto Teles Prado (XXX.051.905-XX) ; Márcio Zylberman (XXX.171.017-XX) ; O Mercadao Comercio e Prestacao de Servicos Eireli (03.823.107/0001-28) ; Pró-alimentos Comercial Ltda (00.837.064/0001-41) ; R & S Comercio de Alimentos Eireli (01.419.090/0001-12) ; Raimundo Penalva do Nascimento (XXX.319.845-XX) ; Suprimax Comercial Ltda. (03.007.636/0001-53) ; Verdural Distribuidora de Verduras e Frutas Eireli (16.213.019/0001-56) ; Wendson Antônio Tavares Mendes - Me (10.294.929/0001-24) 
	1.3. Recorrente: O Mercadao Comercio e Prestacao de Servicos Eireli (03.823.107/0001-28) 
	1.4. Órgão/Entidade: Entidades/órgãos do Governo do Estado de Sergipe
	1.5. Relator: Ministro Raimundo Carreiro
	1.6. Representante do Ministério Público: Subprocurador-Geral Lucas Rocha Furtado
	1.7. Relator da deliberacao recorrida: Ministro Vital do Rêgo
	1.8. Unidades Técnicas: Secretaria de Recursos (Serur) ; Secretaria de Controle Externo de Tomada de Contas Especial (SecexTCE) .
	1.9. Representação legal: Leonardo Oliveira Souza (7.173/OAB-SE) e outros, representando O Mercadao Comercio e Prestacao de Servicos Eireli; Bianca Maria Goncalves e Silva (23.097/OAB-DF) e outros, representando Jorge Alberto Teles Prado; Wendell Tavares Mendes (4623/OAB-SE) , representando Pró-alimentos Comercial Ltda, O Mercadao Comercio e Prestacao de Servicos Eireli, Verdural Distribuidora de Verduras e Frutas Eireli e Wendson Antônio Tavares Mendes - Me; Antonio Militão Silva (856/OAB-SE) , representando R & S Comercio de Alimentos Eireli; Bruno Vinicius Santiago de Sousa (4949/OAB-SE) , representando Dianju Distribuidora Atacadista Eireli. 
	1.10. Determinações/Recomendações/Orientações: não há.

Jorge Alberto Teles Prado (XXX.051.905-XX); Márcio Zylberman (XXX.171.017-XX); O Mercadao Comercio e Prestacao de Servicos Eireli (03.823.107/0001-28); Pró-alimentos Comercial Ltda (00.837.064/0001-41); R & S Comercio de Alimentos Eireli (01.419.090/0001-12); Raimundo Penalva do Nascimento (XXX.319.845-XX); Suprimax Comercial Ltda. (03.007.636/0001-53); Verdural Distribuidora de Verduras e Frutas Eireli (16.213.019/0001-56); Wendson Antônio Tavares Mendes - Me (10.294.929/0001-24)

ACORDAO-COMPLETO-2541146

Acórdão 1509/2022 - Plenário

ACORDAO-COMPLETO-2547116

Acórdão 1970/2022 - Plenário

RAIMUNDO CARREIRO

Ministro Vital do Rêgo

Leonardo Oliveira Souza (7.173/OAB-SE) e outros, representando O Mercadao Comercio e Prestacao de Servicos Eireli; Bianca Maria Goncalves e Silva (23.097/OAB-DF) e outros, representando Jorge Alberto Teles Prado; Wendell Tavares Mendes (4623/OAB-SE), representando Pró-alimentos Comercial Ltda, O Mercadao Comercio e Prestacao de Servicos Eireli, Verdural Distribuidora de Verduras e Frutas Eireli e Wendson Antônio Tavares Mendes - Me; Antonio Militão Silva (856/OAB-SE), representando R & S Comercio de Alimentos Eireli; Bruno Vinicius Santiago de Sousa (4949/OAB-SE), representando Dianju Distribuidora Atacadista Eireli.

Subprocurador-Geral Lucas Rocha Furtado

TOMADA DE CONTAS ESPECIAL (TCE)

Secretaria de Recursos (Serur); Secretaria de Controle Externo de Tomada de Contas Especial (SecexTCE).